【裁判字號】    99,訴,204
【裁判日期】    990506
【裁判案由】    違反槍砲彈藥刀械管制條例
【裁判全文】
臺灣高雄地方法院刑事判決               99年度訴字第204號
公  訴  人  臺灣高雄地方法院檢察署檢察官
被      告  乙○○
指定辯護人  本院公設辯護人蘇鴻吉
被      告  甲○○
選任辯護人  侯勝昌律師
            陳裕文律師
            楊靖儀律師
上列被告因違反槍砲彈藥刀械管制條例案件，經檢察官提起公訴
（98年度偵字第37407 號、99年度偵字第3638號），本院判決如
下：
    主  文
乙○○犯非法持有手槍罪，處有期徒刑伍年陸月，併科罰金新臺
幣拾萬元，罰金如易服勞役，以新臺幣壹仟元折算壹日。扣案之
手槍壹枝（槍枝管制編號：0000000000號）、彈匣壹個及口徑○
點三八○吋制式子彈貳顆均沒收。
甲○○犯非法寄藏手槍罪，處有期徒刑貳年捌月，併科罰金新臺
幣伍萬元，罰金如易服勞役，以新臺幣壹仟元折算壹日。扣案之
手槍壹枝（槍枝管制編號：0000000000號）、彈匣壹個及口徑○
點三八○吋制式子彈貳顆均沒收。
    事  實
一、乙○○、甲○○均未經許可，分別基於持有、寄藏手槍、子
    彈等犯意，由乙○○先於民國92年間某日，在高雄市○○路
    一帶，向自稱「吳國昌」之成年男子，以新臺幣（下同）15
    萬元之價格購得美國A.M.T 廠製造、口徑0.380 吋、槍號A7
    ？192 號制式半自動手槍1 枝（含彈匣1 個、槍枝管制編號
    ：0000000000，槍身號碼第3 碼數字無法辨識，故以「？」
    代替）及口徑0.380 吋制式子彈5 顆（其中1 顆已由乙○○
    於下揭時間交付甲○○保管前擊發，另2 顆因鑑定已擊發）
    而持有之。後於98年8 月10日凌晨1 、2 時許，因外出前往
    臺南尋友，為安全藏匿系爭槍彈，遂持1 個黑色皮包（下稱
    系爭皮包）裝盛上開槍枝（含彈匣1 個）、口徑0.380 吋制
    式子彈4 顆（下合稱系爭槍彈）前往甲○○位於高雄市新興
    區○○○路10號11樓住處樓下，交付予知情之甲○○保管，
    並約定隔日取回，甲○○並將所寄藏之槍彈藏放在住處天花
    板上。後乙○○因故無法準時取回，乃遲至同年12月7 日凌
    晨2 時許，在高雄市○○○路與民主橫路一帶，始向甲○○
    取回系爭槍彈。嗣於同年月9 日下午4 時10分許，為警持搜
    索票前往乙○○位於高雄市○○區○○路279 號4 樓之2住
    處執行搜索，扣得系爭槍彈及系爭皮包1 個、SAMSUNG
    ANYCALL 廠牌手機1 支（門號0000000000號）及海洛因、甲
    基安非他命1 包（乙○○違反毒品危害防制條例部分，由檢
    察官另案偵辦），並依乙○○所供述先前藏匿系爭槍彈之處
    所，為警持搜索票前往甲○○位於高雄市新興區○○○路10
    、12號11樓住處（屋內相通）執行搜索，扣得MOTOROLA廠牌
    手機1 支（門號0000000000號）。
二、案經高雄市政府警察局刑警大隊移送臺灣高雄地方法院檢察
    署檢察官偵查暨該署檢察官自動檢舉偵查起訴。
    理  由
一、證據能力部分
 1、按被告以外之人於審判外之言詞或書面陳述，除法律有規定
    者外，不得作為證據；又被告以外之人於審判外之陳述，雖
    不符第159 條之1 至第159 條之4 之規定，但經當事人於審
    判程序同意作為證據，法院審酌該言詞陳述或書面陳述作成
    時之情況，認為適當者，亦得為證據；當事人、代理人或辯
    護人於法院調查證據時，知有第159 條第1 項不得為證據之
    情形，而未於言詞辯論終結前聲明異議者，視為有前項之同
    意，刑事訴訟法第159 條第1 項、第159 條之5 規定甚明。
    次按被告以外之人於偵查中向檢察官所為之陳述，除顯有不
    可信之情況者外，得為證據，刑事訴訟法第159 條之1 第2
    項亦有明文。而所謂「顯有不可信性」係指陳述是否出於供
    述者之真意、有無違法取供情事之信用性而言，故應就偵查
    筆錄製作之原因、過程及其功能等項加以綜合觀察，據以判
    斷該傳聞證據是否「非顯不可信」，倘可據以認定其任意性
    暨信用性俱無疑慮者，即可例外賦予「證據能力」，俾其成
    為法院審判時之適格證據資料而言。再按刑事訴訟法第166
    條以下規定之交互詰問，屬人證調查證據程序之一環，與證
    據能力係指符合法律規定之證據適格，亦即得成為證明犯罪
    事實存否之證據適格，其性質及在證據法則之層次並非相同
    ，而被告、辯護人詰問權之行使與否，係有權處分，如欲行
    使，則證人於審判中，應依法定程序到庭具結陳述，並接受
    被告或辯護人等之詰問，其陳述始得作為認定被告犯罪事判
    斷之依據（參照司法院釋字第582 號解釋），否則如未進行
    交互詰問之調查證據程序，讓被告或辯護人行使詰問權，則
    該有證據能力之證人陳述，即不得作為判斷之依據，惟其原
    有之證據能力並不因而喪失（最高法院97年度臺上字第603
    號判決可資參酌）。經查，被告乙○○於偵查中所為之陳述
    ，對被告甲○○而言，固屬被告甲○○以外之人於審判外之
    言詞陳述，然被告乙○○於上開偵查中所為之陳述，均為親
    身經歷事項，又係經檢察官告以拒絕證言權、具結之義務及
    偽證罪之處罰後，再命其朗讀結文並具結後所為之陳述，有
    證人結文在卷可稽（見臺灣高雄地方法院檢察署98年度偵字
    第34707 號卷，下稱偵卷，第23頁）。核其製作筆錄過程，
    並無違法取供或證明力明顯過低之瑕疵，復有全程錄音錄影
    可資憑信，所為陳述蓋係出於供述者之真意，皆具信用性，
    揆諸上開說明，本屬有證據能力之證人陳述。且於本院審理
    時，已依人證調查程序，命被告乙○○立於證人之地位經公
    訴人、被告甲○○及辯護人當庭交互詰問，並使被告甲○○
    有與之對質及詰問之機會，認已完足為合法調查之證據，保
    障被告甲○○之對質詰問權，是縱使被告甲○○及其辯護人
    認被告乙○○於上開偵查中向檢察官所為之陳述不可採信，
    然被告乙○○既於本院審理期日到庭經公訴人、被告甲○○
    及其辯護人行交互詰問程序，已無妨害被告甲○○防禦權之
    虞。復經本院於審判期日，依法定程序逐一提示並告以要旨
    ，由被告甲○○依法辯論，而完足為合法調查之證據，自得
    採為判決之基礎。綜上，以被告乙○○於偵查中經具結後所
    為陳述作為證據，並無任何不當，依刑事訴訟法第159 條之
    1 第2 項之規定，認具有證據能力。至被告乙○○於警詢時
    所述有關於被告甲○○之部分，因屬被告甲○○以外之人所
    為之陳述，且無刑事訴訟法第159 條之1 至之5 所列傳聞例
    外之規定適用，應認就此部分對被告甲○○無證據能力。
 2、本判決後開所引用之其他各該被告乙○○、甲○○以外之人
    於審判外之陳述（包括書面陳述），雖均屬傳聞證據，惟業
    經被告乙○○、甲○○、辯護人及檢察官於審理期日時均表
    示無意見而不予爭執，且迄至言詞辯論終結前亦均未聲明異
    議，本院審酌上開證據資料製作時之情況，尚查無違法不當
    之瑕疵，亦認為以之作為證據應屬適當，故揆諸前開法律規
    定與說明，爰逕依刑事訴訟法第159 條之5 規定，認上揭證
    據資料均例外有證據能力。
二、訊據被告乙○○對前揭犯罪事實，迭於警詢、偵訊及審理時
    均坦認無諱，復有高雄市政府警察局刑警大隊搜索扣押筆錄
    、扣押物品目錄表、查獲現場照片11張（見偵卷第27-46 頁
    ）及系爭槍彈可佐。而系爭槍彈槍經送內政部警政署刑事警
    察局以檢視法、性能檢驗法、試射法及比對顯微鏡法鑑驗後
    ，結果略以：送鑑手槍1 枝（槍枝管制編號：0000000000號
    ），認係口徑0.380 吋制式半自動手槍，為美國A.M.T 廠製
    ，槍號A7？192 號（？表示無法辨識），槍管內具捌條左旋
    來復線，擊發功能正常，可供擊發同口徑制式子彈使用，認
    具殺傷力；送鑑子彈4 顆，認均係口徑0.380 吋制式子彈，
    採樣2 顆試射，可擊發，認均具殺傷力等情，有該局99年1
    月7 日刑鑑字第0980175374號鑑驗書1 份附卷可憑（見偵卷
    第16-17 頁），足認扣案系爭槍彈具有殺傷力，應甚明確。
    另起訴書雖載被告乙○○購得之口徑0.380 吋制式子彈4 顆
    （其中1 顆乙○○已擊發）」等語，然被告乙○○於偵查中
    係稱當初向「吳國昌」買5 顆子彈，彼有試射1 發等語明確
    （見偵卷第20頁），而本件確扣得4 顆子彈，且據上開鑑驗
    書檢驗結果，亦認均有殺傷力，加上被告乙○○所試射並未
    扣案之子彈1 顆（既能試射成功，亦堪信該子彈具有殺傷力
    ），足認被告乙○○所購得之口徑0.380 吋制式子彈應為5
    顆，起訴書就此所指，自屬有誤，應予更正，附此敘明。綜
    上，被告乙○○之自白應核與事實相符。而訊據被告甲○○
    固坦承被告乙○○有於98年8 月10日凌晨1 、2 時，持系爭
    皮包前往其位於高雄市新興區○○○路10號11樓住處樓下，
    交付其保管，嗣乙○○遲至同年12月7 日凌晨2 時許，在高
    雄市○○○路與民主橫路一帶，始向其取回該皮包等節，惟
    矢口否認有何非法寄藏手槍犯行，辯稱：伊不知道系爭皮包
    內裝何物，也未曾打開看過，伊也沒有問，乙○○拿給伊，
    伊就收下來云云。經查：
 1、本件查獲過程，乃高雄市政府警察局刑警大隊員警於98年12
    月9 日下午4 時10分許持本院核發98年度聲搜字第1968號搜
    索票前往被告乙○○位在高雄市○○區○○路279 號4 樓之
    2 之住處搜索並搜得系爭皮包，經警打開來看，發覺內有系
    爭槍彈，並依乙○○所供述先前藏匿槍彈之處所，為警持搜
    索票前往甲○○位於高雄市新興區○○○路10、12號11樓住
    處執行搜索，扣得MOTOROLA手機1 支（門號0000000000號）
    等情，業據被告甲○○所不爭，且有本院98年度聲搜字第19
    68號搜索票、高雄市政府警察局刑警大隊搜索扣押筆錄、扣
    押物品目錄表、查獲現場照片11張在卷足徵（見偵卷第27-4
    6 頁），合先敘明。
 2、被告甲○○雖辯稱不知系爭皮包內有系爭槍彈云云。然查，
    被告乙○○於偵查中稱：98年8 月10日彼打電話甲○○，在
    電話中以鐵鎚稱槍枝，並跟他說鐵鎚要寄放他那裡，他也知
    道鐵鎚就是指槍，彼是要寄放槍彈在他住處等語（見偵卷第
    21 、32 頁）；再於審理時稱：彼之前有跟甲○○說過寄槍
    彈的事，當天交給他時，也有告訴他皮包裡面裝的是槍彈。
    彼拿給他時，他沒說什麼就拿到樓上等語甚詳（見本院卷第
    23-25 、85-87 頁）。又被告甲○○自承與被告乙○○認識
    10多年，98年6 月至年底均與被告乙○○有聯絡，平常就會
    吃飯、聊天，與其無仇怨等語甚明（見偵卷第26-27 頁），
    且遍觀全卷，亦無何證據證明被告乙○○有誣陷被告甲○○
    之動機，應認被告乙○○之上開證述堪值採信。再輔以被告
    乙○○於偵查中及審理時所述不利被告甲○○之證詞，均經
    彼具結，有證人結文存卷為憑（見偵卷第23頁，），被告乙
    ○○豈會甘冒陷己另受刑法偽證罪之追訴處罰而故意設詞陷
    害被告甲○○。此外，被告乙○○確有分別於98年8 月10日
    下午5 點6 分及同月26日晚上9 點50分12秒許使用00000000
    00號行動電話撥打至被告甲○○使用之0000000000號行動電
    話，其對話內容分別為：「（A 是被告乙○○，B 是被告甲
    ○○。因監聽音質雜訊多，故對話內容多有字句模糊、混淆
    不清楚，皆以『○』表示之。）
    B：喂。
    A：欸..達哥。
    B：嘿。
    A：我等一下…那個〝摃槌子〞拿去借放你那一天。
    B：蛤?
    A：〝摃槌子〞啦。
    B：齁。
    A：蛤，好不好?
    B：齁。
    A：齁○○○我到你那的時候我打電話給你你再下來拿。
    B：齁。
    A：齁，齁，你上面沒有人吧?
    B：沒有啦。
    A：不要讓人家知道吶，齁?
    B：沒有啦，沒有。
    A：我先寄放在你那裡蛤！
    B：齁。
    A：齁，好。
    」、
    「A：喂，你那個東西不要放到不見耶！
    B：蛤?
    A：你那個東西不要放到不見耶！
    B：不會啦，我把你處理的很妥當的。
    A：每個人都可以用的。
    B：蛤?
    A：每個人都可以用，你聽的懂我的意思嗎?
    B：嘿嘿…我有把它處理的很妥當啦。
    A：阿你自己知道就好了。
    B：我知道啦……（聽不清楚）。」，
    有本院勘驗報告附卷可稽（見本院卷第104-106 頁），此為
    被告乙○○、甲○○所不爭，而被告乙○○於審理時亦證稱
    ：監聽譯文內的「槓槌仔」就是槍，這是術語，彼事先也跟
    甲○○說過，彼和甲○○也常常在講，他都知道，彼不可能
    在電話中直接說槍枝、子彈。彼8 月26日與甲○○在電話中
    所謂的「那個東西」就是指「槓槌仔」，也就是扣案槍枝等
    語（見本院卷第25、85、87頁），足認被告乙○○確實在將
    系爭皮包裝載系爭槍彈交被告甲○○保管前，有明白告知所
    寄放之物為槍彈，是被告乙○○上揭所述，應屬事實。被告
    甲○○既於上開監察譯文中為應允之承諾，並向被告乙○○
    表示會將該物品處理的很妥當，自無諉為不知「槓槌仔」就
    是槍之理，被告甲○○辯稱不知電話中所稱「槓槌仔」及「
    那個東西」所指為何云云，均屬子虛。況且被告甲○○自被
    告乙○○手中取得系爭皮包後，先將該皮包（連同系爭槍彈
    ）置放於其住處客廳，後來自覺被告乙○○所託之物應為違
    法的東西，遂改置於天花板輕鋼架上方藏放等節，為被告甲
    ○○於警詢所供承，有本院勘驗被告甲○○之警詢內容報告
    1 份可考（見本院卷第138 頁），核與證人即前往被告甲○
    ○住處搜索之警員雷明芳於審理時證陳：「當天至甲○○住
    處搜索，有向甲○○表明是要找乙○○的手槍，但未搜到，
    當場問甲○○說乙○○的槍枝是否寄放在他這裡，甲○○一
    開始沒說，後來我們說：『有資料和通訊監察譯文，乙○○
    前2 天才把槍枝從你的住處拿走』，甲○○才指向天花板的
    藏放處，說系爭皮包放在那裡等語相符（見本院卷第121-12
    4 頁），並有現場照片3 張存卷可觀（見警卷第32-3 3頁）
    ，假若被告乙○○所託僅為一般鐵鎚，被告甲○○何以如此
    大費周章加以藏放？益徵被告甲○○確知被告乙○○所託之
    物就是系爭槍彈。至被告甲○○又辯稱該現場照片是警方要
    求其手指天花板後所拍攝的，其只將系爭皮包置於客廳云云
    ，惟被告甲○○明確供承有將系爭皮包置於天花板輕鋼架上
    方，已如上述，且核該查獲現場照片，均經被告甲○○於每
    張照片下方簽名蓋印無誤始做為證據，可觀該些照片即知，
    足證被告所辯，均屬事後卸責之詞，洵無足採。
 3、本件查獲裝系爭槍彈之系爭皮包雖有拉鍊，但並未彌封，也
    無任何上鎖、黏著裝置，仍可輕易打開。而系爭皮包為一般
    坊間常見之塑膠尼龍材質，質地柔軟，不用打開即可摸到裡
    面的東西，業據被告乙○○證述綦詳（見本院卷第87、93頁
    ），足見任何人均可輕易開啟系爭皮包，並將內部所放置物
    品一覽無遺，且因該皮包容量有限，材質非為硬質，系爭槍
    彈放置於該皮包中時，以手碰觸，即可輕易觸得槍枝、子彈
    之輪廓，並發覺袋中絕非僅有鐵鎚之存在，也與鐵鎚形狀大
    不相同，此亦觀查獲照片4 張自明（見警卷第27-28 頁）。
    而衡諸常情，一般人受他人委託保管物品，為免將來返還時
    發生爭議，均會查看所託物品為何，且被告乙○○係於凌晨
    1 、2 時許單獨交付系爭皮包與被告，若所託非為貴重或需
    隱密之物，何須在此情形下交付。更何況被告乙○○在電話
    中係以「槓槌仔」之術語稱系爭槍彈，並交代被告甲○○不
    要讓人家知道（見前揭通訊監察譯文），若被告甲○○不知
    其意為何，一般人絕對會懷疑並質問被告乙○○為何要在凌
    晨時分用系爭皮包裝一般鐵鎚交付其保管，還需要保密？被
    告甲○○又為何會覺得被告乙○○所託之物應為違法的東西
    ，遂改置於天花板輕鋼架上方藏放？再者，系爭皮包內之系
    爭槍彈，經本院當庭勘驗結果，含送驗裝載用之塑膠袋合計
    淨重535 公克（見本院卷第164 頁審理筆錄），重量不輕，
    若系爭皮包內僅置放鐵鎚，一般人均會於接手該皮包後懷疑
    其重量，並進而查看其內容物是否確僅為鐵鎚。凡此常情以
    觀，被告甲○○豈有對系爭皮包內容物未加聞問、從未開啟
    查看之理？被告甲○○辯稱其不知內有系爭槍彈云云，顯悖
    於常情。
 4、至於被告乙○○於本院訊問時曾稱：彼將系爭槍彈放甲○○
    那裡，他不知道，彼想說放他那較安全，因為他那邊比較單
    純等語（見本院98年度聲羈字第1062號卷第5 頁），但經本
    院詢問因何彼上揭供稱被告甲○○不知情與彼其後之證述不
    一致乙節，彼已提出因為甲○○是彼朋友，彼不好意思說，
    後來在押時檢察官提彼出來，拿監聽譯文給彼看，彼就想照
    實講等語之合理解釋（見本院卷第24頁），而被告乙○○確
    於98年12月10日經本院羈押後，於99年1 月19日檢察官訊問
    時始第1 次坦承如前述有告訴被告甲○○要寄放系爭槍彈，
    被告甲○○亦知情等詞，業據本院核閱全卷無誤，有卷附偵
    訊筆錄及押票可循（見偵卷第9 、20 -22頁），故不能以此
    即謂被告乙○○前揭所述被告甲○○知悉受託寄藏之物品為
    槍彈乙節並不可信。另被告乙○○於偵查中固稱：彼把槍彈
    寄放給甲○○之前，在去他開設的卡拉OK店時就有提起，有
    跟他說到時有1 枝槍要寄放他那裡等語。但此為被告甲○○
    所否認，並辯稱卡拉OK店早在97年年底即停業，並與證人丙
    ○○於審理時證稱：其從96年6 月到97年年底，在長門卡拉
    OK 店 內從事服務生，甲○○是其老闆。97年年底該店停業
    ，因為老闆說生意不好，店要頂讓給別人等語一致（見本院
    卷第83-84 頁），而經再次訊問被告乙○○是否有在寄放系
    爭槍彈前，去長門卡拉OK店向甲○○說過該事，被告乙○○
    於審理時則改稱彼有沒有說已忘記了，因很久了，且彼去該
    店都會喝酒等語（見本院卷第86、88頁），足見被告乙○○
    上揭所述，應係其之記憶因時間久遠而有所誤認。然本院前
    已敘明被告甲○○並無不知系爭皮包內藏有系爭槍彈之詳細
    理由，尚不能以被告乙○○所述有如上之瑕疵，即謂彼所述
    全然不可信，而對被告甲○○作有利之認定。又證人雷明芳
    雖於審理時證稱：依警卷第67-105頁乙○○與甲○○之對話
    通訊監察譯文中乙○○所述，其研判有2 枝手槍等語（見本
    院卷第124-125 頁），被告甲○○辯護人遂辯以警員既研判
    有2 枝手槍，系爭槍彈又非在甲○○前揭住處所扣得，應無
    證據證明系爭槍彈就是乙○○當初託給甲○○保管之槍彈云
    云。惟查，縱然警員研判被告乙○○可能有2 枝手槍，但被
    告甲○○於警詢時已供承：「（這枝槓槌子是什麼東西，是
    不是警方今天查到的那枝槍？）嘿，應該說是這枝。（是不
    是他寄放你那完之後然後拿給他，然後我們查到就是這枝阿
    ？）嘿。（是不是就是這樣？）嘿嘿。（講的槓槌子就是這
    枝嘛？）對對對。）」等語明確（見本院卷第137 頁背面之
    勘驗報告），復參酌本院前述關於被告甲○○要無不知系爭
    皮包內裝有系爭槍彈之可能，足以認定被告甲○○早就知道
    被告乙○○所寄放之物就是系爭槍彈，而非其他槍、彈。故
    辯護人上開所辯，自與事實不合，亦非有據。
 5、被告甲○○確有明知而受被告乙○○所託寄藏系爭槍彈之行
    為，有如前述，然按槍砲彈藥刀械管制條例第7 條第4 項，
    係將持有與寄藏手槍罪為分別之處罰規定，而寄藏與持有，
    均係將物置於自己實力支配之下，僅寄藏必先有他人之持有
    行為，而後始為之受寄代藏而已，故寄藏之受人委託代為保
    管，其保管之本身，亦屬持有，不過，此之持有係受寄之當
    然結果，不應另就持有予以論罪。本件從被告甲○○收受系
    爭槍彈後，又於98年12月7 日凌晨2 時許，在高雄市○○○
    路與民主橫路一帶，將系爭皮包含系爭槍彈一併交還被告乙
    ○○之情以觀，顯難認被告甲○○於收受系爭槍彈後，有另
    行基於為自己持有之意，將系爭槍彈侵占而持有之，是被告
    甲○○主觀意圖，應係於被告乙○○取回系爭槍彈前，基於
    朋友情誼，代為保管，依上開說明，其所為應係未經許可，
    寄藏系爭槍彈。此外，本案復有扣案如事實欄所示均具有殺
    傷力之系爭槍彈可資佐證，被告甲○○所辯顯均不足採信。
    綜上，本件事證既明，被告乙○○、甲○○之犯行均堪認定
    ，應均予依法論科。
三、論罪科刑部分
 1、核被告乙○○所為，係犯槍砲彈藥刀械管制條例第7 條第4
    項之未經許可，持有手槍罪、同條例第12條第4 項之未經許
    可，持有子彈罪。被告乙○○以一持有行為，同時觸犯上開
    2 罪名，為想像競合犯，應從一重之未經許可，持有手槍罪
    處斷。起訴書雖記載被告乙○○購得口徑0.380 吋制式子彈
    4 顆，並非法持有之事實，然本院前已敘明被告乙○○所購
    得之口徑0.380 吋制式子彈應為5 顆，起訴書就此部分顯屬
    誤載，本院自得予以更正，並依法審判之。爰審酌被告乙○
    ○所為對社會治安及人民生命財產具有潛在之危害威脅，惟
    念其迭於警詢、偵訊及審理時均坦承犯行，態度良好，顯有
    悔意，且並未持系爭槍彈另犯他罪等一切情狀，量處如主文
    所示之刑，罰金部分並依刑法第42條第3 項前段規定諭知易
    服勞役之折算標準。
 2、核被告甲○○所為，係犯槍砲彈藥刀械管制條例第7 條第4
    項之未經許可，寄藏手槍罪、同條例第12條第4 項之未經許
    可，寄藏子彈罪。被告甲○○以一寄藏行為，同時觸犯上開
    2 罪名，為想像競合犯，應從一重之未經許可，寄藏手槍罪
    處斷。本件被告甲○○寄藏具有殺傷力之手槍行為，固無足
    取，惟被告甲○○受託保管時間不到4 個月即將系爭槍彈交
    還被告乙○○，其占有時間不長，且未持以另犯他罪，無造
    成實際危害，依其犯罪情狀觀之，尚非重大，然其所犯槍砲
    彈藥刀械管制條例第7 條第4 項未經許可，持有手槍罪之法
    定本刑為5 年以上有期徒刑，與其犯罪情節相較，實屬情輕
    法重，客觀上足以引起一般同情，顯有堪資憫恕之處，本院
    認縱處以法定最低刑度猶嫌過重，爰依刑法第59條之規定，
    減輕其刑。爰審酌被告甲○○雖持有具殺傷力之手槍、子彈
    ，於社會秩序有所危害，但其係基於朋友情誼而為被告乙○
    ○寄藏，及其犯罪之手段、生活狀況、智識程度等一切情狀
    ，量處如主文所示之刑，罰金部分並依刑法第42條第3 項前
    段規定諭知易服勞役之折算標準。
3 、扣案之美國A.M.T 廠製造、口徑0.380 吋、槍號A7？192 號
    制式半自動手槍1 把（含彈匣1 個、槍枝管制編號：000000
    0000）及口徑0.380 吋制式子彈2 顆，均屬違禁物，不問何
    人所有，應依刑法第38條第1 項第1 款規定，併於被告乙○
    ○、甲○○之主文項下均予宣告沒收。至鑑定時試射擊發之
    口徑0.380 吋制式子彈2 顆，其彈頭與彈殼分離，已失子彈
    之外形及功能，不具殺傷力，均非屬違禁物；而扣案之SAMS
    UNG ANYCALL 廠牌手機1 支（門號0000000000號）及MOTORO
    LA廠牌手機1 支（門號0000000000號）雖分屬被告乙○○、
    甲○○所有，並曾用以聯絡寄藏系爭槍彈之用，然尚無沒收
    之必要，爰均不宣告沒收之。
據上論斷，應依刑事訴訟法第299 條第1 項前段，槍砲彈藥刀械
管制條例第7 條第4 項、第12條第4 項，刑法第11條前段、第59
條、第55條、第42條第3 項前段、第38條第1 項第1 款，判決如
主文。
本案經檢察官鄧怡君到庭執行職務。
中    華    民    國    99    年    5     月    6     日
              刑事第十七庭  審判長法  官  陳建和
                                  法  官  毛妍懿
                                  法  官  余銘軒
以上正本證明與原本無異。
如不服本判決應於收受送達後10日內向本院提出上訴書狀，並應
敘述具體理由；如未敘述上訴理由者，應於上訴期間屆滿後20日
內向本院補提理由書（均須按他造當事人之人數附繕本）「切勿
逕送上級法院」。
中    華    民    國    99    年    5     月    10    日
                                   書記官 吳書逸
附錄論罪科刑法條
槍砲彈藥刀械管制條例第7條
未經許可，製造、販賣或運輸火砲、肩射武器、機關槍、衝鋒槍
、卡柄槍、自動步槍、普通步槍、馬槍、手槍或各類砲彈、炸彈
、爆裂物者，處死刑、無期徒刑或 7 年以上有期徒刑；處徒刑
者，併科新臺幣 3 千萬元以下罰金。
未經許可，轉讓、出租或出借前項所列槍砲、彈藥者，處無期徒
刑或 5 年以上有期徒刑，併科新臺幣 1 千萬元以下罰金。
意圖供自己或他人犯罪之用，而犯前二項之罪者，處死刑或無期
徒刑；處徒刑者，併科新臺幣 5 千萬元以下罰金。
未經許可，持有、寄藏或意圖販賣而陳列第 1 項所列槍砲、彈
藥者，處5 年以上有期徒刑，併科新臺幣1 千萬元以下罰金。
意圖供自己或他人犯罪之用，以強盜、搶奪、竊盜或其他非法方
法，持有依法執行公務之人所持有之第1 項所列槍砲、彈藥者，
得加重其刑至二分之一。
第 1 項至第 3 項之未遂犯罰之。
槍砲彈藥刀械管制條例第12條
未經許可，製造、販賣或運輸子彈者，處 1 年以上 7 年以下有
期徒刑，併科新台幣 500 萬元以下罰金。
未經許可，轉讓、出租或出借子彈者，處 6 月以上 5 年以下有
期徒刑，併科新台幣 300 萬元以下罰金。
意圖供自己或他人犯罪之用，而犯前二項之罪者，處 3 年以上
10 年以下有期徒刑，併科新台幣 700 萬元以下罰金。
未經許可，持有、寄藏或意圖販賣而陳列子彈者，處 5 年以下
有期徒刑，併科新台幣 300 萬元以下罰金。
第 1 項至第 3 項之未遂犯罰之。

司法院資訊處製作；財團法人民間司法改革基金會備份。
